臺灣彰化地方法院刑事裁定
111年度秩字第104號
移送機關    彰化縣警察局彰化分局
被移送人    謝銅牽


上列被移送人因違反社會秩序維護法案件，經移送機關以民國11
1年10月26日彰警分偵社字第111117號移送書移送審理，本院裁
定如下：   
    主          文
謝銅牽藉端滋擾公眾得出入之場所，處罰鍰新臺幣伍仟元。
    事實理由及證據
一、被移送人謝銅牽於下列時、地有違反社會秩序維護法之行為
    ：
(一)時間:民國111年9月27日5時許。
(二)地點:彰化縣○○市○○路000號(糖糖複合式餐館)。
(三)行為:被移送人謝銅牽酒後失序，於上開時間、地點，與店
    家負責人丁芓晴於包廂內發生爭執，明知尚有其他客人於上
    開地點消費，竟於該公眾得出入之消費場所，砸摔店內酒瓶
    及椅子等物品，因而傷及店家負責人丁芓晴、客人楊雅茹，
    端滋擾店家，影響店家營業及顧客消費權益。
二、上開事實，有下列證據證明屬實：
(一)被移送人謝銅牽於警詢時之自白。
(二)被害人丁芓晴、楊雅茹及在場人吳建賢、柯素慧於警詢時之
    證述。
(三)彰化縣警察局彰化分局違反社會秩序維護法報告單。
(四)彰化縣警察局彰化分局執行管束通知單。
(五)酒精測定紀錄表。　　　　
(六)監視器擷取畫面及監視器錄音錄影光碟1片。
三、按藉端滋擾住戶、工廠、公司行號、公共場所或公眾得出入
    之場所者，處3日以下拘留或新臺幣12,000元以下罰鍰，社
    會秩序維護法第68條第2款定有明文。本條款規定保護之目
    的，在保護住戶、工廠、公司行號、公共場所或公眾得出入
    之場所之安寧秩序不受侵害；所謂「藉端滋擾」，即應指行
    為人有滋擾場所之本意，以言語、行動等方式，藉特定事端
    擴大發揮，踰越該事端在一般社會大眾觀念中所容許之合理
    範圍，而擾及場所之安寧秩序致難以維持或回復者，即足當
    之。經查，本件被移送人以砸摔店家酒瓶及椅子等物品之方
    式，對店家宣洩不滿，主觀上有滋擾店家之故意，客觀上確
    已妨害公眾得出入之本案店家之安寧秩序，而踰越一般社會
    大眾觀念中所容許之合理範圍，而擾及社會安寧秩序，核屬
    社會秩序維護法第68條第2款之藉端滋擾行為，應依該規定
    論處。爰審酌被移送人行為之動機、手段、過程，及被移送
    人於警詢中坦承前開違序行為之態度、國中肄業之智識程度
    、自由業、家庭經濟狀況小康等一切情狀，裁處如主文所示
    之處罰。
四、依社會秩序維護法第46條、第68條第2款，裁定如主文。
中　　華　　民　　國　　111 　年　  11  　月  　17    日
                  刑事簡易庭      法  官  陳建文
以上正本證明與原本無異。
如不服本裁定，得於裁定書送達之翌日起5日內，以書狀敘述理
由，向本庭提起抗告狀（須附繕本）。
中　　華　　民　　國　　111 　年　　11　　月　　17　　日
                                  書記官  李政優
本案論罪科刑法條全文：
社會秩序維護法第68條
（妨害安寧秩序之處罰（六））
有左列各款行為之一者，處3日以下拘留或新臺幣1萬2千元以下
罰鍰：
一、無正當理由，於公共場所、房屋近旁焚火而有危害安全之虞
    者。
二、藉端滋擾住戶、工廠、公司行號、公共場所或公眾得出入之
    場所者。
三、強買、強賣物品或強索財務者。